臺灣高等法院刑事裁定
109年度抗字第2140號
抗  告  人  
即  受刑人  周紀均




上列抗告人即受刑人因聲請撤銷緩刑案件，不服臺灣新北地方法
院中華民國109年11月16日裁定（109年度撤緩字第316號），提
起抗告，本院裁定如下：
    主  文
抗告駁回。                                              
    理  由
一、原裁定意旨略以：抗告人即受刑人周紀均（下稱抗告人）前
    因違反毒品危害防制條例案件，經原審法院以108年度簡字
    第7258號判處拘役55日，緩刑2年，緩刑期間付保護管束，
    並應於原判決確定後6個月內向公庫支付新臺幣（下同）3萬
    元，且應完成法治教育3場次，於民國109年1月7日確定。抗
    告人於109年3月30日經臺灣新北地方檢察署（下稱新北地檢
    署）通知到案執行保護管束，抗告人知悉其應按期履行上開
    緩刑負擔，並表示會於109年4月30日繳交3萬元等語。又新
    北地檢署檢察官發函命抗告人應於109年8月18日、同年9月1
    5日參加法治教育課程，此間新北地檢署觀護人亦多次致電
    抗告人，告知其應於同年8月24日、同年8月27日、同年9月8
    日、同年9月15日參加法治教育課程，另當面諭知應按期報
    到執行保護管束及參加團體輔導活動，並發函告誡抗告人如
    未依規定參加法治教育課程並配合執行保護管束，將依法聲
    請撤銷緩刑宣告，然抗告人均藉詞推託而未完成任何場次之
    法治教育，且遲至109年10月12日止仍未向公庫繳納3萬元；
    另抗告人於109年7月28日、同年10月6日、同年10月29日未
    至新北地檢署報到執行保護管束，於同年9月1日未報到參加
    團體輔導活動，可見抗告人確已多次違反檢察官及執行保護
    管束者之命令，亦違反原審判決依刑法第74條第2項第4 款
    、第8款所定之負擔明確。再參以抗告人迄今並無因案在監
    、在押或經通緝之紀錄，且其於109年9月22日至新北地檢署
    執行保護管束時，經觀護人詢問是否欲完成法治教育課程，
    並告誡如不斷未準時報到及未參加法治教育課程，其緩刑宣
    告將遭撤銷，抗告人則表示並無配合意願，況查無抗告人有
    何正當事由無法或難以履行之證據，足認其違反檢察官及執
    行保護管束者之命令暨原審判決緩刑宣告所定負擔，已達情
    節重大之程度，保護管束處分及原審判決宣告之緩刑顯難收
    其預期成效，而有執行刑罰之必要，是以檢察官據此聲請撤
    銷緩刑，核無不合，應予准許。
二、抗告意旨略以：我以後不會再無故沒有去報到，也不會沒去
    上課，請再給我1次機會云云。
三、按受緩刑之宣告而有違反刑法第74條第2項第1款至第8款所
    定負擔情節重大之情形，足認原宣告之緩刑難收其預期效果
    ，而有執行刑罰之必要者，得撤銷其宣告，刑法第75條之1
    第1項第4款定有明文。探究其立法意旨，係認緩刑制度係為
    促使惡性輕微之被告或偶發犯、初犯改過自新而設，如符合
    上開要件，法官得依情節裁量是否撤銷先前緩刑之宣告，其
    審認之標準為「足認原宣告之緩刑難收其預期效果，而有執
    行刑罰之必要」，至是否符合前開標準，則應依具體情形加
    以認定。
四、經查：
(一)抗告人因持有第二級毒品案件，經原審法院以108年度簡字
    第7258號判處拘役55日，如易科罰金，以1,000元折算1日，
    緩刑2年，緩刑內付保護管束，並應於判決確定後支付公庫3
    萬元，且應完成法治教育3場次，該判決於109年1月7日確定
    在案，有上開刑事判決及本院被告前案紀錄表在卷可稽（見
    觀護卷宗第3至5頁、本院卷第13至14頁）。
(二)又抗告人於上開判決確定後，經新北地檢署於109年3月13日
    通知抗告人到庭，檢察官對抗告人說明應依緩刑條件遵期履
    行，若未遵期履行，將依法聲請撤銷緩刑，而抗告人亦表示
    有收到判決書並了解應遵守之事項及未履行之法效，同時表
    示會於109年4月1日繳納公益金，有抗告人執行筆錄附卷可
    佐（見觀護卷宗第11至12頁）。
(三)新北地檢署因執行緩刑附帶履行必要命令，發函請抗告人於
    109年7月14日、同年8月18日、同年9月15日至指定處所參加
    法治教育課程，有新北地檢署新北檢德協109執護命74字第1
    090064323號函(稿)暨送達證書附卷可參（見觀護卷宗19頁
    ）。惟抗告人並未遵期參與課程，當觀護佐理員去電詢問時
    ，抗告人以其誤以為只要參加1次為由而未按時出席，並允
    諾109年8月24日將會準時抵達，迄同年8月24日當日又以記
    錯上課地點為由未到，復承諾同年月27日將依時參加，惟抗
    告人仍未到場，觀護佐理員於同年9月3日去電詢問何以仍未
    參加法治教育課程時，抗告人則以幫阿姨調解為由未能遵期
    參加，再次允諾同年月8日會準時參加，惟抗告人嗣後仍未
    參與課程，經觀護佐理員於同年9月11日去電詢問，抗告人
    則以家中忙碌為由沒去上課，再次允諾同年月15日會依時參
    加課程，然迄同年9月30日為止，抗告人未參與任何1場法治
    教育課程，足見抗告人自109年7月14日至9月29日，共7次無
    故逾期未至指定地點參加法治教育課程（109年7月14日、同
    年8月18、24、27日、同年9月8、15、29日），期間並經新
    北地檢署於同年9月11日發函告誡1次，並請抗告人於指定時
    間至指定地點參加新北地檢署舉辦之法治教育課程，如再未
    參加，將聲請撤銷緩刑宣告等語，但抗告人仍未依規定遵期
    參加，有新北地檢署109年8月20日、同年8月24日、同年9月
    3日、同年9月11日、同年9月30日新北地檢署觀護輔導紀要
    與109年9月11日新北檢德謢109執護命74字第1090094040號
    函(稿)暨送達證書在卷可稽（見觀護卷宗第25至37、41頁）
    。
(四)另抗告人於緩刑期間之109年7月28日、同年10月6日、同年1
    0月29日均未前往新北地檢署觀護人室報到，新北地檢署分
    別以109年8月3日新北檢德護109執護278字第1090077777號
    函(稿)暨送達證書、109年10月12日新北檢德護109執護278
    字第1090104433號函(稿)暨送達證書、109年11月3日新北檢
    德護109執護278字第1090112542號函(稿)暨送達證書各告誡
    1次，並請抗告人於指定時間至該署觀護人室向觀護人報到
    ，如有違誤，將聲請撤銷緩刑之宣告等語（見原審卷第9頁
    反面、16、18頁），但抗告人仍未依規定遵期報到。
(五)而抗告人於109年9月1日逾期未參加團體輔導活動，違反保
    護管束期間應遵守事項，亦經新北地檢署109年9月4日新北
    檢德護109執護278字第1090091013號函(稿)暨送達證書告誡
    1次（見原審卷第12頁）。且迄今抗告人仍未繳納公益金3萬
    元，亦有保證金管理作業系統收支查結果在卷可憑（見執行
    卷宗第4頁）。
(六)再者，新北地檢署觀護人於抗告人保護管束期間之109年9月
    22日約談抗告人，以瞭解其未按月報到之原因，抗告人先對
    於觀護人調查其上法治教育課程進度，表示「自己都沒有去
    上課」，對於觀護人詢問抗告人到底想不想完成報告，如果
    持續未報告及未參加法治教育課程，緩刑宣告會遭撤銷時，
    抗告人更表示「其實自己沒有意願報到，如果可以繳錢，當
    然最好」等語，經觀護人說撤銷後就有前科紀錄時，抗告人
    猶豫，觀護人遂請抗告人回家考慮後再回答其決定。嗣抗告
    人又因未參加法治教育課程，新北地檢署觀護佐理員於109
    年9月28日至30日間多次去電抗告人，然皆無人接聽，故本
    案以未履行結案，有新北地檢署109年9月22日、同年9月30
    日觀護紀錄附卷可憑（見原審卷第15頁、觀護卷宗第41頁）
    。足見抗告人並無意願參加法治教育課程，亦不想按時至新
    北地檢署觀護人室報到，故意忽視上開應遵守之事項甚明。
(七)綜上，足見抗告人前述於緩刑付保護管束期間內，顯然未服
    從檢察官及執行保護管束者之命令，不僅未完成法治教育3
    場次，且未每月按時向新北地檢署觀護人者報到，而有違反
    保安處分執行法第74條之2第2款、第4款規定所定應遵守之
    事項且情節重大，審酌抗告人受前揭緩刑之寬典，猶不知戒
    慎悔改，顯見其法治觀念薄弱，自身反省能力不足，無視刑
    罰而再度犯罪之可能性甚高，並未因持有第二級毒品案件受
    刑事追訴而知所警惕，難認犯後有何悔意，堪認原緩刑宣告
    已難收其預期效果，而有執行刑罰之必要。抗告意旨固以不
    會再無故未去報到及上課，請求給予再次機會云云為詞，然
    新北地檢署檢察官及觀護人已多次給予抗告人機會及告誡不
    能遵期報到或參與課程之結果，抗告人顯然漠視至極，抗告
    意旨空言表示其之後會遵期履行云云，自非可採。
五、綜上所述，原審法院認抗告人並未因受前開緩刑之宣告而知
    所警惕，本件緩刑之宣告顯難收其預期效果，仍有執行刑罰
    之必要，而依法撤銷其前所受緩刑之宣告，並無違誤。抗告
    意旨執前詞，指摘原裁定不當，為無理由，應予駁回。
六、據上論斷，應依刑事訴訟法第412條，裁定如主文。　　
中　　華　　民　　國　　109 　年　　12　　月　　30　　日
              　　刑事第十八庭  審判長法　官  何俏美
                                      法　官  黃紹紘
                                      法　官  陳海寧
以上正本證明與原本無異。
不得再抗告。
                                      書記官  謝文傑
中　　華　　民　　國　　109 　年　　12　　月　　30　　日